臺灣嘉義地方法院刑事判決　　　　　　　 94年度訴字第144號
公　訴　人　臺灣嘉義地方法院檢察署檢察官
被　　　告　甲○○　男　22歲.
上列被告因違反毒品危害防制條例案件，經檢察官提起公訴（94
年度毒偵字第290、291、293號）及併案審理（94年度毒偵字第
554、611、710號），本院合議庭裁定由受命法官獨任進行簡式
審判程序，判決如下：
    主  文
甲○○連續施用第一級毒品，處有期徒刑拾月，扣案附表編號(一)
、(二)沒收銷燬之，附表編號(四)至(九)沒收；又連續施用第二級毒品
，處有期徒刑陸月，扣案附表編號(三)沒收銷燬之，附表編號(十)沒
收。應執行有期徒刑壹年月，扣案附表編號(一)至(三)沒收銷燬之
，編號(四)至(十)均沒收。
    事  實
一、甲○○前因施用毒品案件，經裁定送觀察、勒戒後，認無繼
　　續施用毒品傾向，於民國九十三年十一月十九日釋放，並經
    臺灣嘉義地方法院檢察署檢察官於同年月二十三日，以九十
    三年度毒偵字第一二七三號、第一三二五號為不起訴處分確
    定。詎仍不知戒除毒癮，於觀察、勒戒執行完畢釋放後五年
    內基於施用第一、二級毒品概括犯意，分別自九十三年十一
    月中下旬某日起至九十四年三月底止，及自九十四年一月下
    旬某日起至同年五月二十六日止，在嘉義縣民雄鄉○○村○
    ○路一號住處、嘉義產業道路邊、公墓、寺廟等地，以針筒
    注射及玻璃球燒烤方式，連續施用第一級毒品海洛因及第二
    級毒品甲基安非他命多次。嗣為警分別於九十三年十一月二
    十三日十一時許，在其上揭住處查獲扣得注射針筒一支、橡
    膠管一條；於九十四年二月二十五日晚間十一時三十分許，
    在嘉義市○○路金銀島遊藝場內查獲扣得海洛因二包（合計
    淨重零點四八公克，空包裝重零點四一公克）、安非他命一
    包（毛重一點五七五公克）；於九十四年三月二日凌晨一時
    四十分許，在嘉義縣民雄鄉文隆村鴨母四七號玄德宮廟前
    查獲，扣得其所有供施用毒品之斜削吸管一支、注射針筒五
    支、小密封殘渣袋一個、橡皮管一條，復經其同意至其上揭
    住處內查扣安非他命吸食器二組；於同年三月二十五日十九
    時四十分許，在民雄鄉○○村○○○道路二五點一公里處查
    獲扣得注射針筒三支、分裝海洛因吸管一支；於九十四年一
    月二十三日及同年三月三十一日在嘉義縣警察局民雄分局經
    其同意採尿送驗呈上揭毒品陽性反應，而悉上情。
二、案經嘉義縣警察局民雄分局暨嘉義市警察局第一分局報告臺
    灣嘉義地方法院檢察署檢察官偵查起訴及移送併辦。
    理  由
一、訊據被告甲○○對於上揭時、地連續施用第一、二級毒品犯
    行均坦承不諱，且有被告自承為其所有之海洛因二包、甲基
    安非他命一包、小密封殘渣袋一個，以及供施用毒品所用如
    附表所示之注射針筒、橡膠管、橡皮管、斜削吸管及安非他
    命吸食器等扣案及查獲照片共二十一幀在卷可佐。而被告經
    警分別於九十三年十一月二十三日驗尿結果，呈嗎啡及甲基
    安非他命陽性反應，有嘉義縣衛生局煙毒尿液檢驗單及代號
    與真實姓名對照表各一份；於九十四年一月二十三日十七時
    十五分許採尿送驗結果，呈嗎啡及甲基安非他命陽性反應，
    有嘉義縣衛生局煙毒尿液檢驗單及代號與真實姓名對照表各
    一份；於九十四年三月二日三時三十分許經採尿送驗結果，
    呈甲基安非他命及嗎啡陽性反應，有臺灣檢驗科技股份有限
    公司濫用藥物尿液檢驗報告及代號與真實姓名對照表各一份
    ；於九十四年三月二十五日二十二時四十分許採尿送驗結果
    ，呈嗎啡陽性反應，有臺灣檢驗科技股份有限公司濫用藥物
    尿液檢驗報告及代號與真實姓名對照表各一份；於九十四年
    三月三十一日十二時許採尿送驗結果，嗎啡及甲基安非他命
    陽性反應，有臺灣檢驗科技股份有限公司濫用藥物尿液檢驗
    報告及代號與真實姓名對照表各一份均在卷可稽。又扣案毒
    品其中二包均含第一級毒品海洛因成分，合計淨重零點四八
    公克（空包裝重零點四一公克）；其中一包含第二級毒品甲
    基安非他命成分（毛重一點五七五公克），有法務部調查局
    九十四年四月十九日調科壹字第一八０００一九七六號鑑定
    通知書及行政院衛生署管制藥品管理局檢驗成績書（管檢字
    第０九四０００三六七五號）各一份在卷可稽，而扣案小密
    封殘渣袋檢驗出海洛因陽性反應，亦有臺灣檢驗科技股份有
    限公司濫用藥物檢驗報告一份在卷可按，足認被告自白與事
    實相符。又被告前因施用毒品案件，經裁定送觀察、勒戒後
    ，認無繼續施用毒品傾向，於九十三年十一月十九日釋放，
    並經臺灣嘉義地方法院檢察署檢察官於同年月二十三日，以
    九十三年度毒偵字第一二七三號、第一三二五號為不起訴處
    分確定等情，有該不起訴處分書、臺灣嘉義地方法院檢察署
    刑案資料查註紀錄表及臺灣高等法院被告前案紀錄表各一份
    附卷可參，被告於觀察、勒戒執行完畢釋放後，五年內再犯
    本案毒品危害防制條例第十條之罪，事證明確，其施用第一
    、二級毒品犯行均堪認定。
二、查海洛因、甲基安非他命分別為第一級、第二級毒品，毒品
    危害防制條例第二條第二項第一款、第二款分別定有明文，
    是核被告甲○○所為，係犯毒品危害防制條例第十條第一項
    施用第一級毒品罪及同條例第二項施用第二級毒品罪。其持
    有上開第一、二級毒品行為，為施用行為所吸收，不另論罪
    。被告多次施用第一級毒品海洛因及第二級毒品甲基安非他
    命犯行，均時間緊接，方法相同，所犯又係構成要件相同罪
    名，顯均係基於概括犯意反覆為之，應分別依連續犯規定各
    以一罪論，並加重其刑。其所犯上開二罪，犯意各別，要件
    互殊，應予分論併罰。起訴意旨雖未敘及併案部分即被告於
    九十四年三月二日、二十五日及三十一日經查獲連續施用第
    一級、第二級毒品，及被告於本院審理時自承九十四年二月
    底至同年五月二十六日止連續施用第二級毒品等犯行，然此
    部分犯行業據被告於本院審理中坦承不諱，且與經起訴判處
    有罪之施用第一級、第二級毒品犯行各有連續犯之裁判上一
    罪關係，為起訴效力所及，本院自得併予審理，附此敘明。
    爰審酌被告曾施用毒品，經觀察、勒戒仍未悔改，屢經查獲
    施用毒品顯乏禁絕毒害決心，無視毒品戕害自身健康及國家
    杜絕毒品犯罪之禁令，惟犯罪後坦承犯行、態度良好等一切
    情狀，分別量處如主文所示之刑，並定其應執行刑，以示懲
    儆。扣案如附表編號(一)、(三)之毒品以及編號(二)含海洛因數量
    甚微無法分離之小密封殘渣袋，依毒品危害防制條例第十八
    條第一項前段規定，應予沒收銷燬之；又附表編號(四)至(十)等
    物，係被告所有供犯本罪所用之物，業據被告是認，應依刑
    法第三十八條第一項第二款規定併予沒收之。
據上論斷，應依刑事訴訟法第二百七十三條之一第一項、第二百
九十九條第一項前段，毒品危害防制條例第十條第一項、第二項
、第二十三條第二項、第十八條第一項前段，刑法第十一條前段
、第五十六條、第五十一條第五款、第三十八條第一項第二款判
決如主文。
本案經檢察官廖素琪到庭執行職務。
中　　華　　民　　國　　94　　年　　7 　　月　　6 　　日
                  刑事第三庭      法  官  陳  端  宜
上列正本證明與原本無異。
如不服本判決，應於判決送達後十日內向本院提出上訴狀（應附
繕本）。告訴人或被害人如對於本判決不服者，應具備理由請求
檢察官上訴，其上訴期間之計算係以檢察官收受判決正本之日期
為準。
中　　華　　民　　國　　94　　年　　7 　　月　　6 　　日
                                  書記官  李  佳  惠
附錄論罪科刑法條
毒品危害防制條例第十條：
施用第一級毒品者，處六月以上五年以下有期徒刑。
施用第二級毒品者，處三年以下有期徒刑。
附表：
┌──┬─────────────┬───────────────┐
│編號│扣  案  物  品　        　│數    量      　　　　　　    │
├──┼─────────────┼───────────────┤
│(一)　│海洛因　　                │二包（合計淨重零點四八公克）　│
├──┼─────────────┼───────────────┤
│(二)　│小密封殘渣袋　　　　      │一個（有毒品海洛因殘留）      │
├──┼─────────────┼───────────────┤
│(三)　│安非他命　　　　          │一包（毛重一點五七五公克）    │
├──┼─────────────┼───────────────┤
│(四)　│海洛因外包裝              │重零點四一公克  　            │
├──┼─────────────┼───────────────┤
│(五)　│注射針筒                  │九支　　　　　　　　　　　　  │
├──┼─────────────┼───────────────┤
│(六)　│橡膠管                    │一條                          │
├──┼─────────────┼───────────────┤
│(七)　│橡皮管　　　　            │一條                          │
├──┼─────────────┼───────────────┤
│(八)　│斜削吸管                  │一支                          │
├──┼─────────────┼───────────────┤
│(九)　│分裝海洛因吸管            │一支                          │
├──┼─────────────┼───────────────┤
│(十)　│安非他命吸食器            │二組                          │
└──┴─────────────┴───────────────┘
